【裁判字號】    95,交抗,204
【裁判日期】    950406
【裁判案由】    聲明異議
【裁判全文】
臺灣高等法院臺中分院刑事裁定         95年度交抗字第204號
抗  告  人
即受處分人  甲○○
上列抗告人因聲明異議案件，不服臺灣臺中地方法院中華民國95
年2月27日所為裁定（95年度交聲字第1號）提起抗告，本院裁定
如下:
    主  文
抗告駁回。
    理  由
一、受處分人甲○○聲明異議及抗告意旨略以：伊係計程車司機
    ，民國94年11月9日13時45分許在台中火車站旁建國路上載
    四個乘客，適員警在該處攔檢，舉發伊違規在車道上攬客，
    但是伊當場指出前一部計程車也在該地攬客，為何未經取締
    ，員警說他未看到，有選擇性辦案情形；且該員警竟持相機
    前、左、右共拍三次，不引導乘客、司機，其執法不通情理
    ，伊和車上乘客均覺人權被踐踏，並因乘客趕時間，催伊儘
    快開車，才駛離現場；又該員警當場並說及：他專門在開計
    程車紅單等語，對計程車司機顯有偏見，態度惡劣，爰就遭
    舉發裁處之不服稽查取締，拒絕出示證件逕自駛離部分聲明
    異議云云。
二、按汽車駕駛人，駕駛汽車有違反本條例之行為，經交通勤務
    警察或依法令執行交通稽查任務人員制止時，不聽制止或拒
    絕停車接受稽查而逃逸者，除按各該條規定處罰外，處新臺
    幣三千元以上六千元以下罰鍰；計程車之停車上客，不遵守
    主管機關之規定者，處新臺幣九百元以上一千八百元以下罰
    鍰，道路交通管理處罰條例第60條第1項、第2項第4款定有
    明文。
三、本院經查，抗告人甲○○對於違規攬客部分並不爭執，然辯
    稱並無拒絕接受稽查而逃逸之行為，惟經本件舉發員警王國
    維在原審到庭證稱：「我看到異議人在建國路的排班計程車
    旁違規攬客，所以我才取締。異議人說別台計程車也有違規
    只攔他，我說我沒有看到，但我有強調我若有看到違規計程
    車我一定會攔下來，不可能只攔異議人的車子。我當時有要
    求異議人拿出行照、駕照，但異議人都不提示，而且把車窗
    搖起來，然後他就駛離現場」等語，而抗告人亦認證人之證
    述為真實（見原審卷第17頁），並有台中市警察局中市警交
    字第ＧＣ0000000號、ＧＣ0000000號舉發違反道路交通管理
    事件通知單影本各一紙在卷可稽，足見取締員警並無抗告人
    所稱選擇性辦案情形，則本件抗告人既有違規載客之事實，
    卻未依交通勤務警察之要求出示證件接受稽查隨即逕自駛離
    ，是受處分人於前開時、地之違規事實可以認定，原舉發機
    關依法舉發並無違誤。至於員警執法方式有無不當情形，係
    取締單位內部督導問題，但仍無解於抗告人不服稽查取締，
    拒未出示證件即逕自駛離之違規責任。原審因認原處分機關
    交通部公路總局台中區監理所台中監理站援引上開規定，就
    抗告人上開逕自駛離違規部分，以94年12月15日裁監稽違字
    第裁61─ＧＣ0000000號裁決書，裁處受處分人於收受裁決
    書之次日起15日內至處分機關繳納最低罰額新台幣三千元，
    逾期則依統一裁罰標準表裁處，尚無不當，遂駁回其異議，
    經核尚無不合，抗告人徒以陳詞指摘原裁定不當，核為無理
    由，其抗告自應予駁回。
四、據上論斷，應依道路交通案件處理辦法第26條，刑事訴訟法
    第412條，裁定如主文。
中    華    民    國    95    年    4     月    6     日
                刑事第八庭  審判長法  官  羅  得  村
                                  法  官  巫  政  松
                                  法  官  陳  宏  卿
上列正本證明與原本無異。
不得再抗告。
                                  書記官  顏  子  良
中    華    民    國    95    年    4     月    7     日
                                                      Ｆ


司法院資訊處製作；財團法人民間司法改革基金會備份。
